【裁判字號】    98,訴,395
【裁判日期】    980929
【裁判案由】    毒品危害防制條例
【裁判全文】
臺灣宜蘭地方法院刑事判決               98年度訴字第395號
公  訴  人  臺灣宜蘭地方法院檢察署檢察官
被      告  甲○○
上列被告因違反毒品危害防制條例案件，經檢察官提起公訴（98
年度毒偵字第370號），經本院裁定進行簡式審判程序，爰不經
通常審判程序，判決如下：
    主  文
甲○○犯施用第一級毒品罪，累犯，處有期徒刑壹年貳月，扣案
之第一級毒品海洛因壹包（淨重零點壹貳玖公克、驗後餘重零點
壹貳捌肆公克）沒收銷燬之，扣案之橡皮止血帶壹條沒收。
    事  實
一、甲○○前因施用毒品案件，經本院以92年度毒聲字第272號
    裁定送觀察、勒戒，於民國92年9月16日執行完畢後，認無
    繼續施用毒品傾向，由臺灣宜蘭地方法院檢察署檢察官以92
    年度毒偵字第770號、92年度毒偵緝字第84、85、86號為不
    起訴處分確定；另因竊盜案件，經本院於93年9月16日，以
    93年度羅簡字第169號刑事判決判處有期徒刑3月確定；再因
    施用毒品案件，經本院於93年12月20日，以93年度訴字第36
    9號刑事判決判處有期徒刑8月確定，並與前開竊盜案件有期
    徒刑3月接續執行後，於94年9月10日執行完畢出監；又因施
    用毒品案件，經本院於96年2月26日，以95年度訴字第434號
    刑事判決，就其施用第一級毒品犯行部分判處有期徒刑9月
    、就其施用第二級毒品犯行部分判處有期徒刑3月確定，嗣
    經本院以96年度聲減字第148號裁定減刑後定應執行刑有期
    徒刑6月；再因施用毒品案件，經本院於96年7月31日，以96
    年度訴字第250號刑事判決，就其施用第一級毒品犯行部分
    判處有期徒刑1年2月、就其施用第二級毒品犯行部分判處有
    期徒刑6月確定；另因竊盜案件，經本院於96年8月7日，以
    96年度易字第248號刑事判決判處有期徒刑3月確定，並與前
    開毒品案件有期徒刑1年2月、6月，經本院以96年度聲減字
    第933號裁定減刑後定應執行刑有期徒刑10月；另因竊盜案
    件，經本院於97年1月7日，以96年度易字第494號刑事判決
    判處有期徒刑8月，減刑為有期徒刑4月確定，再與前開有期
    徒刑6月、10月接續執行後，於97年7月22日假釋出監，於97
    年11月26日假釋期滿，以已執行論。
二、詎甲○○猶不知悔改，基於施用第一級毒品海洛因（下稱海
    洛因）之犯意，於98年5月26日晚間某時許，在宜蘭縣冬山
    鄉○○路306巷15號5樓住處內，先以橡皮止血帶綁於手臂上
    ，再用注射針筒注射之方式，施用海洛因1次。嗣其於98年5
    月27日下午3時25分許，在宜蘭縣羅東鎮○○路與南宜四路
    口前為警查獲，除扣得海洛因1包（淨重0.129公克、驗後餘
    重0.1284公克）、橡皮止血帶1條，並於同日下午4時許採集
    其尿液送鑑定之結果，呈嗎啡陽性反應，始知悉上情。
三、案經宜蘭縣政府警察局羅東分局報請臺灣宜蘭地方法院檢察
    署檢察官偵查起訴。
    理  由
一、訊據被告甲○○於本院審理中，對於上開施用毒品海洛因犯
    行坦承不諱，且其為警於98年5月27日下午4時許採集尿液送
    鑑定之結果，呈嗎啡陽性反應，有宜蘭縣政府警察局羅東分
    局列管毒品人口尿液檢體採集送驗紀錄表，及慈濟大學濫用
    藥物檢驗中心出具之檢驗總表各1紙在卷可證。又扣案之白
    色粉末狀物品1包送鑑定後，確係毒品海洛因，有交通部民
    用航空局航空醫務中心98年6月22日航藥鑑字第0983078號毒
    品鑑定書1紙附卷可證，是被告之自白要與事實相符，足堪
    採信。又被告前因施用毒品案件，經本院以92年度毒聲字第
    272號裁定送觀察、勒戒，於92年9月16日執行完畢後，認無
    繼續施用毒品傾向，由臺灣宜蘭地方法院檢察署檢察官以92
    年度毒偵字第770號、92年度毒偵緝字第84、85、86號為不
    起訴處分確定，再因施用毒品案件，經本院以93年度訴字第
    369號刑事判決判處有期徒刑8月確定，又因施用毒品案件，
    經本院以95年度訴字第434號刑事判決，就其施用第一級毒
    品犯行部分判處有期徒刑9月、就其施用第二級毒品犯行部
    分判處有期徒刑3月確定，嗣經本院以96年度聲減字第148號
    裁定減刑後定應執行刑有期徒刑6月，再因施用毒品案件，
    經本院以96年度訴字第250號刑事判決，就其施用第一級毒
    品犯行部分判處有期徒刑1年2月、就其施用第二級毒品犯行
    部分判處有期徒刑6月確定，有卷附臺灣高等法院被告前案
    紀錄表可參。依上所述，本件事證明確，被告施用毒品犯行
    堪以認定，應依法論科。
二、查海洛因為毒品危害防制條例第2條第2項第1款所規定之第
    一級毒品，不得擅自施用，核被告前開施用海洛因之行為，
    係犯毒品危害防制條例第10條第1項施用第一級毒品罪。被
    告施用行為前後持有海洛因之低度行為，為其施用之高度行
    為所吸收，不另論罪。查被告前因竊盜案件，經本院以93年
    度羅簡字第169號刑事判決判處有期徒刑3月確定，再因施用
    毒品案件，經本院以93年度訴字第369號刑事判決判處有期
    徒刑8月確定，並與前開竊盜案件有期徒刑3月接續執行後，
    於94年9月10日執行完畢出監；又因施用毒品案件，經本院
    以95年度訴字第434號刑事判決，就其施用第一級毒品犯行
    部分判處有期徒刑9月、就其施用第二級毒品犯行部分判處
    有期徒刑3月確定，嗣經本院以96年度聲減字第148號裁定減
    刑後定應執行刑有期徒刑6月，再因施用毒品案件，經本院
    以96年度訴字第250號刑事判決，就其施用第一級毒品犯行
    部分判處有期徒刑1年2月、就其施用第二級毒品犯行部分判
    處有期徒刑6月確定，另因竊盜案件，經本院以96年度易字
    第248號刑事判決判處有期徒刑3月確定，並與前開毒品案件
    有期徒刑1年2月、6月，經本院以96年度聲減字第933號裁定
    減刑後定應執行刑有期徒刑10月，另因竊盜案件，經本院以
    96年度易字第494號刑事判決判處有期徒刑8月，減刑為有期
    徒刑4月確定，再與前開有期徒刑6月、10月接續執行後，於
    97年7月22日假釋出監，於97年11月26日假釋期滿，有卷附
    臺灣高等法院被告前案紀錄表可按，其受有期徒刑之執行完
    畢，5年內再犯法定刑有期徒刑以上之本罪，為累犯，依法
    加重其刑。爰審酌被告前經毒品危害防制條例觀察、勒戒程
    序，再經本院就其施用毒品犯行多次判處有期徒刑後，竟再
    犯本件施用毒品犯行，惟念其坦承犯行，態度良好及施用情
    形等一切情狀，量處如主文所示之刑，以示懲儆。扣案之毒
    品海洛因1包，爰依毒品危害防制條例第18條第1項前段宣告
    沒收銷燬之；另扣案之橡皮止血帶1條，係屬被告所有，且
    供其施用毒品所用之物，亦據被告供承在卷，依法宣告沒收
    。
據上論斷，應依刑事訴訟法第273條之1第1項、第299條第1項前
段，毒品危害防制條例第10條第1項、第18條第1項前段，刑法第
11條前段、第47條第1項、第38條第1項第2款，判決如主文。
本案經檢察官陳嘉瑜到庭執行職務
中    華    民    國    98    年    9     月    29    日
                  刑事第四庭法  官  辜漢忠
以上正本證明與原本無異。
如不服本判決應於收受送達後十日內向本院提出上訴書狀，並應
敘述具體理由；其未敘述上述理由者，應於上訴期間屆滿後二十
日內向本院補提理由書(均須按他造當事人之人數附繕本)「切勿
逕送上級法院」。
                            書記官  許麗汝
中    華    民    國    98    年    9     月    30    日
附錄本案論罪科刑法條：
毒品危害防制條例第10條第1項
施用第一級毒品者，處 6 月以上 5 年以下有期徒刑。


司法院資訊處製作；財團法人民間司法改革基金會備份。
